# 请教陈版主租赁期限的问题

提问人：zh3600 时间：2020-11-11 13:37:00
请教陈版主，新租赁准则中关于租赁期限的描述，需考虑续租选择权及续租选择权的行使；日常工作中，租赁外地办事处，签订办公地点租赁合同，期限均为一年，未约定续租选择权及租赁终止选择权，由之前经验可以基本确定会续租，但是无法确定续租多久；在做财务处理时，这个租赁合同的租赁期该如何考虑，是否可以视为不超过 12 个月，按照短期租赁来进行财务处理。

回答人：chenyiwei
要考虑本企业和出租人如果真的在一年后解除租约，则是否可能面临重大的成本或损失，从而使得一年后事实上会延续租约。例如，本企业投入较大成本对该租入房屋进行装修，一旦一年后即退租可能造成重大的资产损失核销；
且没有明确证据表明到期后续租存在障碍。这种情况下可以按照长期待摊费用（装修）的预计摊销年夏作为租赁期的最佳估计。